臺灣宜蘭地方法院交通法庭裁定　　　　　96年度交聲字第35號
移
異　 議　人　　乙○○
上列異議人即受處分人因違反道路交通管理處罰條例案件，對交
通部公路總局臺北區監理所宜蘭監理站於中華民國95年12月28日
所為之處分（原處分案號：宜監字第裁43-GD0000000號），聲明
異議，本院裁定如下：
    主  文
異議駁回。
    理  由
一、按汽車駕駛人，行經有燈光號誌管制之交岔路口紅燈右轉行
    為者，處新臺幣（下同）600元以上1,800元以下罰鍰；汽車
    駕駛人，駕駛汽車有違反本條例之行為，經交通勤務警察或
    依法令執行交通稽查任務人員制止時，不聽制止或拒絕停車
    接受稽查而逃逸者，除按各該條規定處罰外，處3,000元以
    上6,000元以下罰鍰，民國94年12月28日修正公布、95年7月
    1日施行之道路交通管理處罰條例第53條第2項、第60條第1
    項分別定有明文。
二、本件異議人即受處分人乙○○於95年9月2日上午11時20分許
    ，騎乘車牌號碼PPK-887號重型機車，行經臺中市○○路與
    建國路交岔路口，因有「紅燈右轉行駛，經員警攔停制止不
    停駕車離去，不服稽查人員指揮」之違規行為，遭臺中市警
    察局第一分局（以下簡稱「原舉發機關」）警員甲○○記下
    車牌號碼後逕行掣單舉發，並由交通部公路總局臺北區監理
    所宜蘭監理站（以下簡稱「原處分機關」）函請原舉發機關
    調查結果，認異議人有「一、駕車行經有燈光號誌管制之交
    岔路口紅燈右轉行為；二、違反處罰條例之行為，拒絕停車
    接受稽查而逃逸」之違規行為，乃依道路交通管理處罰條例
    第53條第2項、第60條第1項及違反道路交通管理事件統一裁
    罰基準及處理細則第43條、第44條及第67條規定，於95 年
    12月28日以宜監字第裁43-GD0000000號裁處異議人罰鍰7,20
    0元。
三、異議意旨略以：異議人雖在臺中地區騎乘上開機車，但未於
    上揭時地騎乘機車紅燈違規右轉，且該地未有警察攔檢，未
    見警察攔停的手勢及路障，也沒有照片或攝影可以佐證，員
    警舉發行為並不合法，爰依法聲請撤銷原處分云云。
四、經查：
（一）異議人乙○○於95年9月2日上午11時20分許，騎乘車牌號
      碼PPK-887號重型機車，行經臺中市○○路與建國路交岔
      路口，因有「紅燈右轉行駛，經員警攔停制止不停駕車離
      去，不服稽查人員指揮」之違規行為，遭原舉發機關警員
      甲○○記下車牌號碼後逕行掣單舉發，有臺中市警察局舉
      發違反道路交通管理事件通知單1紙附卷可憑。
（二）雖異議人主張其未於上揭時地騎乘機車紅燈違規右轉，且
      該地未有警察攔檢，未見攔停的手勢及路障，也沒有照片
      或攝影可以佐證云云。然經原舉發機關查處結果，認於本
      案違規時間，員警在中山路與建國路口火車站前，擔任交
      整勤務，確實發現車號PPK-887重型機車紅燈右轉往火車
      站方向行駛，當員警鳴警笛制止攔停，該名駕駛不停車駛
      離現場，員警即時記下車號，始依法逕行舉發「不服從交
      通勤務警察或依法令執行交通指揮、稽查任務人員之指揮
      或稽查」，此有臺中市警察局第一分局96年1月17日中分
      一交字第0960000963號函在卷可稽。而證人即原舉發機關
      警員甲○○於本院調查中結證稱：「當時我在火車站執行
      勤務，看到1部重機車從建國路紅燈右轉，我比手勢吹哨
      子，行為人都不停車，我記下車號開單子」、「我只有看
      到車號，機車是銀色，騎車的人是男子，有戴安全帽，我
      們開單的對象很多不記得」、「3到5公尺，我是視力1. 0
      ，沒有戴眼鏡。」、「沒有，我們舉發紅燈右轉不需要照
      相，只有路邊停車才需要照片」等語（參見本院卷96年3
      月21日訊問筆錄）。而查，該名執勤警員與異議人素不相
      識，更無怨懟抑或過節存在，此為異議人所自承，衡情並
      無設詞誣攀之必要，且其經合法具結，證詞又無何不可採
      或矛盾之處，其於本院調查中之證詞，應可採信。又本件
      為逕行舉發案件，無須以攝影或違規照片佐以證明。職是
      之故，本院經查並無任何證據足資證明掣單警員於舉發過
      程中，有何捏造事實違法取締之情事，證人甲○○之證詞
      亦無不可採信之處，則原舉發機關舉發異議人有「紅燈右
      轉行駛，經員警攔停制止不停駕車離去，不服稽查人員指
      揮」之違規行為，應與事實相符，原處分機關據此所為之
      處分並無違誤，異議人之主張核無理由。
（三）綜上所述，異議人確有於上揭時地騎乘機車違規紅燈右轉
      行駛，經員警攔停制止不停駕車離去，不服稽查人員指揮
      之違規行為，原處分機關對於異議人前揭違規行為，依道
      路交通管理處罰條例第53條第2項、第60條第1項及違反道
      路交通管理事件統一裁罰基準及處理細則第43條、第44條
      及第67條規定，裁處罰鍰7,200元，核無不當。故本件聲
      明異議為無理由，應予駁回。
據上論斷，應依道路交通案件處理辦法第19條，裁定如主文。
中　　華　　民　　國　　96　　年　　4 　　月　　10　　日
                  交通法庭法  官    郭顏毓
以上正本證明與原本無異。
如不服本裁定，應於送達後5日內，向本院提出抗告狀。（應附
繕本）
                          書記官    林秀麗
中　　華　　民　　國　　96　　年　　4 　　月　　10　　日
